---
title: "Sesiones del curso de Metodos Numericos"
output: html_document
date: "2025-09-03"
---

```{r setup, include=FALSE}
knitr::opts_chunk$set(echo = TRUE)
```


```{r }
x1 <- c(1.2,1-5.1-9,1-10)
(x1)
```


```{r}
x2 <-1:20
(x2)
```

```{r}
x3 <- seq(1, 20, by=0.1)
(x3)
```

```{r}
x4 <- seq(20, 1, by=-0.1)
(x4)
```

```{r}
x5 <- rep(1, times=10)
(x5)
```

```{r}
n1 <- length(x1); (n1)
n2 <- length(x1); (n2)
n3 <- length(x1); (n3)
n4 <- length(x1); (n4)
n5 <- length(x1); (n5)
```

```{r}
x <- runif(100,-3,3)
(x)

```

```{r}
x <- runif(20,-1,1)
(x)
xx<- 100*x;(xx)
```
fijamos la semilla para 
generar numeros aleatorios
```{r}
set.seed(123)
x <- runif(20,-1,1)
(x)
xx<- 100*x;(xx)
```
Redondeamos a tres cifras 
significativas
```{r}
x_red2 <- round(xx,2); (x_red2)
```

```{r}
x_red3 <- round(xx,3); (x_red3)
```
Generamos una nueva variable con 5000
datos, con una distribucion uniforme
entre -10 y 10,  con 3 cifras
significativas, posteriormente
obtendremos una muestra de tamaño 500 
con el comando 
sample(datos_origen, tamaño_de_la_muestra),
y se almacenaran en la variable muestra_1
```{r}
x <- runif(5000,-10,10)
(x)
x1 <- round(x,3); (x1)
muestra1 <- sample(x1,500); (muestra1)

```

```{r}
x <- runif(5000,-10,10)
(x)
head(x,10)
tail(x,10)
x_red <- round(x,3)
head(x_red,15)
tail(x_red,15)
Muestras <- sample(x_red,500)
head(Muestras,10)
tail(Muestras,10)

```

```{r}
muestra2 <- abs(Muestras)
head(muestra2,15)
tail(muestra2,15)
```

```{r}
muestra2 <- abs(Muestras)
head(muestra2,15)
tail(muestra2,15)
xt <- round(muestra2, 1); (xt)
xs <- xt*10;(xs)  
```

muestra de 15 redondear a 1 sifra signif y quitar decimales


